臺灣臺中地方法院宣示判決筆錄　　　　　100年度易字第819號
公　訴　人　臺灣臺中地方法院檢察署檢察官
被　　　告　邱國華
上列被告因妨害自由案件，經檢察官提起公訴（99年度偵字第18
089號）後，聲請改依協商程序而為判決，本院裁定進行認罪協
商程序，於中華民國100年4月15日下午3時整，在本院刑事第三
法庭宣示判決，出席職員如下：
　　　　　　　　　　　　　　　　法　官　陳秋月
　　　　　　　　　　　　　　　　書記官　詹東益
法官起立朗讀判決主文、犯罪事實要旨、處罰條文、附記事項及
告以上訴限制、期間並提出上訴狀之法院，且諭知記載其內容：
一、主    文：
    邱國華以加害生命、身體之事，恐嚇他人致生危害於安全，
    處有期徒刑參月，如易科罰金，以新台幣壹仟元折算壹日，
    緩刑貳年。
二、犯罪事實要旨：
    邱國華與張於正間有民事債務糾紛。於民國99年5月13日上
    午11時30分許，邱國華由周基旺、黃辰富、曾文秀、吳宗翰
    及陳信裕（上5人業經臺灣臺中地方法院檢察署檢察官為不
    起訴處分）陪同，前往位於臺中市西屯區○○區○路2號、
    張於正擔任董事長之中部汽車股份有限公司（下稱中部汽車
    公司），欲向張於正催討債務。因張於正出差不在，由該公
    司管理部總務課課長張瑞龍及法務專員王炳富代為接洽。張
    瑞龍及王炳富見邱國華等6人來意不善，報警處理後，臺中
    市政府警察局第六分局工業區派出所所長謝志遠即帶同4名
    員警，前往中部汽車公司維持秩序。謝志遠嗣請邱國華、周
    基旺、黃辰富及王炳富，進入中部汽車公司1樓汽車展售間
    之貴賓室協調，其餘人等在外等待。邱國華竟基於接續恐嚇
    危害生命、身體安全之犯意，在貴賓室內接續向王炳富表示
    ：「你們董事長到臺北開會，如要保平安，就要好好跟我處
    理」、「我先禮後兵已經好幾次，你跟他講如要保性命的話
    ，就要好好處理」、「如果這筆錢要不回來，這筆錢就當作
    給董事長吃藥的錢」及「這是最後一次給你們一個禮，下次
    就要用武的」等加害張於正生命及身體之言語，要求王炳富
    代為轉告張於正。邱國華等6人，嗣於同日下午1時許離去。
    張於正稍後於同日下午約13、14時返回中部汽車公司後，張
    瑞龍及王炳富即告知邱國華之上開以加害生命、身體之事之
    恐嚇言語，張於正因而心生畏懼，致生危害於安全。
三、查被告前於86年間因妨害家庭案件，於86年7月22日經臺灣
    臺北地方法院以86年易字第1407號判處有期徒刑5月，於86
    年9月30日經臺灣高等法院以86年上易字第5859號駁回上訴
    確定，於86年12月4日易科罰金執行完畢後，5年以內未曾因
    故意犯罪受有期徒刑以上刑之宣告，有臺灣高等法院被告前
    案紀錄表、臺灣臺中地方法院檢察署刑案資料查註紀錄表各
    1份在卷可按，其因一時失慮，致罹刑章，業已坦承犯行，
    並與告訴人於100年4月1日成立和解，有本院100年度附民字
    第144號和解筆錄可稽，深知悔悟，衡其經此次偵審程序及
    罪刑之宣告後當知警惕，應無再犯之虞，本院認其所受宣告
    之刑，以暫不執行為適當，併予宣告緩刑2年，以勵自新。
四、處罰條文：
    刑法第305條、第41條第1項前段、第74條第1項第2款，刑法
    施行法第1條之1第1項、第2項前段。
五、附記事項：
(一)、按刑法上所謂恐嚇，祇須行為人以足以使人心生畏怖之情事
    告知他人即為已足，其通知危害之方法並無限制，凡一切以
    直接之言語、舉動，或其他足使被害人理解其意義之方法或
    暗示其如不從將加危害，而使被害人心生畏怖者，均應包括
    在內。而該言語或舉動是否足以使他人生畏怖心，應依社會
    一般觀念衡量之，如行為人之言語、舉動，依社會一般觀念
    ，均認係惡害之通知，而足以使人生畏怖心時，即可認屬恐
    嚇（最高法院22年上字第1310號判例、73年度臺上字第1933
    號判決、84年度臺上字第813號判決意旨參照）。本案被告
    所使用之「你們董事長到臺北開會，如要保平安，就要好好
    跟我處理」、「我先禮後兵已經好幾次，你跟他講如要保性
    命的話，就要好好處理」、「如果這筆錢要不回來，這筆錢
    就當作給董事長吃藥的錢」及「這是最後一次給你們一個禮
    ，下次就要用武的」等詞彙，係以具體表示加害身體、生命
    方式之恫嚇，客觀上均足使人產生恐懼之感，自足使告訴人
    張於正達心生畏懼之程度，不因被告未當場對告訴人為之或
    係經轉述得知而有差異。是足認被告前揭所為，足以使人心
    生畏懼，致生危害於安全至明。
(二)、次按苟行為人主觀上基於單一之犯意，以數個舉動接續進行
    ，而侵害同一法益，在時間、空間上有密切關係，依一般社
    會健全觀念，難以強行分開，在刑法評價上，以視為數個舉
    動之接續實行，合為包括之一行為予以評價，較為合理，於
    此情形，即得依接續犯論以包括之一罪(最高法院99年度第
    5次刑事庭會議決議要旨參照)。本件被告上開恐嚇行為，主
    觀上基於欲使告訴人出面單一之犯意，以數個舉動接續進行
    ，而侵害同一法益，並在時間、空間上有密切關係，依一般
    社會健全觀念，難以強行分開，在刑法評價上，以視為數個
    舉動之接續實行，合為包括之一行為予以評價，較為合理，
    被告上開恐嚇行為，應依接續犯論以包括之一罪。
六、協商判決除有刑事訴訟法第455條之4第1項第1款於本訊問程
    序終結前，被告撤銷協商合意或檢察官撤回協商聲請者；第
    2款被告協商之意思非出於自由意志者；第4款被告所犯之罪
    非第455條之2第1項所定得以協商判決者；第6款被告有其他
    較重之裁判上一罪之犯罪事實者；第7款法院認應諭知免刑
    或免訴、不受理者情形之一，及違反同條第2項「法院應於
    協商合意範圍內為判決；法院為協商判決所科之刑，以宣告
    緩刑或二年以下有期徒刑、拘役或罰金為限」之規定者外，
    不得上訴。
七、如不服本件判決，且符合前述得上訴之特別規定者，得自收
    受判決送達之日起10日內，向本院提出上訴書狀，上訴於第
    二審法院。
中    華    民    國   100    年    4     月    15    日
            臺灣臺中地方法院刑事第三庭
                                       書記官  詹東益
                                       法  官  陳秋月
以上正本證明與原本無異。
                                       書記官  詹東益
中    華    民    國   100    年    4     月    15    日
附錄論罪科刑實體法條文：
中華民國刑法第305條
以加害生命、身體、自由、名譽、財產之事，恐嚇他人致生危害
於安全者，處2年以下有期徒刑、拘役或3百元以下罰金。